臺灣新北地方法院刑事判決
                                   111年度審易字第872號
公  訴  人  臺灣新北地方檢察署檢察官
被      告  鄭岳峯


                    （另案於法務部矯正署臺北監獄臺北分監 執行中）
上列被告因竊盜案件，經檢察官提起公訴（109年度偵字第42287
號），被告於準備程序中就被訴事實為有罪之陳述，經告知簡式
審判程序之旨，並聽取當事人之意見後，本院改行簡式審判程序
審理，判決如下：
    主  文
鄭岳峯犯如附表「罪刑」欄所示之罪，各處如附表「罪刑」欄所
示之刑，暨如附表「沒收及追徵」欄所示之沒收及追徵。不得易
科罰金之有期徒刑部分，應執行有期徒刑陸年拾月。
    事  實
一、鄭岳峯意圖為自己不法之所有，基於竊盜之犯意，分別於附
    表編號1至2、4、6至13所示之時間、地點，以如附表編號1
    至2、4、6至13所示之手法，竊取如附表編號1至2、4、6至1
    3所示之財物得手（各次犯罪時間、地點、手法、竊得財物
    均詳如附表編號1至2、4、6至13所示），及與王智勇、林紫
    茵（由本院另行審結）共同意圖為自己不法之所有，基於竊
    盜之犯意聯絡，分別於附表編號3、5所示之時間、地點，以
    如附表編號3、5所示之手法，竊取如附表編號3、5所示之財
    物得手（各次犯罪時間、地點、手法、竊得財物均詳如附表
    編號3、5所示）。嗣如附表編號1至13所示之告訴人被害人
    欄之人發覺遭竊報警處理，經警調閱監視器錄影畫面進行比
    對，而循線查悉上情。
二、案經游文生、張仁霖、振金電線電纜股份有限公司、蔡針、
    蕭秀慧、蘇廉鈞、王曉薇、蘇卿斗、田正任、林祐辰、郭俊
    斌、王志鴻訴由新北市政府警察局三峽分局移送臺灣新北地
    方檢察署檢察官偵查起訴。
    理  由
一、訊據被告鄭岳峯對於上揭犯行均坦承不諱，核與同案被告王
    智勇、林紫茵於警詢及偵查中，告訴人游文生、張仁霖、蔡
    針、蕭秀慧、蘇廉鈞、王曉薇、蘇卿斗、田正任、林祐辰、
    郭俊斌、王志鴻、告訴代理人王欣怡及被害人陳純櫻於警詢
    時、證人林銘彥、蕭秀慧、許雅芝於警詢時之證述情節大致
    相符，並有新北市政府警察局109年10月6日新北警鑑字第10
    91941377號鑑驗書、新北市政府警察局三峽分局刑案現場勘
    察報告1份、新北市政府警察局三峽分局搜索扣押筆錄暨扣
    押物品目錄表2份、贓物認領保管單3份、監視錄影器畫面擷
    取照片13份在卷可稽，被告之自白與事實相符，本件事證明
    確，被告犯行堪以認定，應依法論科。
二、論罪科刑：
  ㈠按刑法第321條第1項第1款之侵入住宅竊盜罪，其所謂「住宅
    」，乃指人類日常居住之場所而言（最高法院76年台上字第
    2972號判例意旨參照）。又同條項第2款所謂「毀」係指毀
    損或毀壞，「越」則指踰越或超越，毀與越不以兼有為限，
    若有其一即克當之，是祗要毀壞、踰越或超越門窗、安全設
    備之行為，使該門窗、安全設備喪失防閑作用，即該當於前
    揭規定之要件（最高法院85年度台上字第4517號、93年台上
    字第4891判決意旨參照），而該款將「門窗」、「牆垣」、
    「其他安全設備」並列，「門窗」乃專指門戶、窗扇而言，
    應屬狹義之指分隔住宅或建築物內外之間之出入口設備而言
    。而所謂「其他安全設備」，指門窗、牆垣以外，依通常觀
    念足認防盜之一切設備而言，如電網、門鎖以及鐵門窗等是
    。至於已進入大門室內之住宅或建築物內部諸門，不論是房
    間門、廚房門、通往陽台之落地鋁製玻璃門，則應認為係「
    其他安全設備」（臺灣高等法院暨所屬法院72年度法律座談
    會刑事類第28號同此意旨）。
　①核被告就附表編號1至2、4至13所為，分別係犯刑法第321條
    第1項第1款、第2款或第1款或第2款之加重竊盜罪(罪名詳附
    表宣告刑、罪刑欄所示)。
　②核被告就附表編號3所為，係犯刑法第320條第1項之竊盜罪。
　③至公訴意旨就附表編號12所示竊盜犯行，認被告係侵入住宅
    等情，惟告訴人郭俊斌於警詢時指稱：伊「公司」遭人入侵
    並竊取財物等語（見偵查卷一第465頁），復經本院電詢告
    訴人，告訴人表示沒有人居住在該處，只是單純上班的地方
    等語，有本院公務電話紀錄表1紙附卷可查，是公訴意旨認
    被告此部分該當侵入住宅之加重要件，尚有未洽，此部分加
    重條件之變更增減，無須變更起訴法條，併此敘明。
　㈡被告就附表編號3犯行與王智勇間、就附表編號5犯行與林紫
    茵間，有犯意聯絡及行為分擔，應論以共同正犯。
　㈢被告所犯上開13罪，犯意各別、行為互殊，應予分論併罰。
　㈣查被告因①竊盜等案件，經本院以99年度易字第2792號判決判
    處有期徒刑5月、4月（3次），應執行有期徒刑1年2月，上
    訴後經臺灣高等法院以99年度上易字第2647號判決駁回上 
    訴確定；②施用毒品案件，經本院以99年度訴字第3424號判
    決判處有期徒刑8月確定；③贓物案件，經本院以100年度易
    字第1094號判決判處有期徒刑5月確定；④竊盜案件，經本院
    以100年度易字第1255號判決判處有期徒刑7月確定。上開①
    至④案件，經本院以100年度聲字第4471號裁定應執行有期徒
    刑2年8月確定；⑤施用毒品案件，經本院以102年度審訴字第
    462號判決判處有期徒刑8月、5月，上訴後經臺灣高等法院
    以103年度上訴字第1194號判決駁回上訴確定；⑥施用毒品案
    件，經本院以103年度審訴字第1930號判決判處有期徒刑9月
    、6月，上訴後經臺灣高等法院以104年度上訴字第1005號判
    決駁回上訴（施用第二級毒品部分已確定）、施用第一級毒
    品部分再上訴後，經最高法院以104年度台上字第2374號判
    決駁回上訴確定；⑦施用毒品案件，經本院以104年度訴字第
    61號判決判處有期徒刑8月，上訴後經臺灣高等法院以104年
    度上訴字第968號判決、最高法院以104年度台上字第2284號
    判決駁回上訴確定。上開⑤⑦案件，經本院以105年度聲字第3
    450號裁定應執行有期徒刑1年5月確定；⑧施用毒品案件，經
    本院以104年度審訴字第436號判決判處有期徒刑10月，上訴
    後經臺灣高等法院以104年度上訴字第1457號判決駁回上訴
    確定；⑨竊盜等案件，經臺灣臺北地方法院以105年度審易字
    第1077號判決判處有期徒刑9月、7月，應執行有期徒刑11月
    、3月確定；⑩竊盜案件，經臺灣士林地方法院以104年度審
    易字第1900號判決判處有期徒刑11月，上訴後經臺灣高等法
    院以105年度上易字第117號判決駁回上訴確定；⑪竊盜案件
    ，經本院以104年度易字第839號判決判處有期徒刑7月確定
    。上開⑧⑩⑪案件，經臺灣高等法院以105年度聲字第663號裁
    定應執行有期徒刑2年確定。上開⑥⑧、⑨至⑪案件，再經臺灣
    臺北地方法院以105年度聲字第2603號裁定應執行有期徒刑4
    年2月確定（下稱甲刑期）；⑫竊盜案件，經本院以104年度
    審簡字第2328號判決判處有期徒刑4月確定。上開①至④、⑫案
    件，經本院以105年度聲字第3422號裁定應執行有期徒刑2年
    10月確定（下稱乙刑期）；⑬竊盜案件，經本院以105年度審
    簡字第201號判決判處有期徒刑6月確定。上開⑤⑦⑬案件，經
    本院以106年度聲字第2080號裁定應執行有期徒刑1年10月確
    定（下稱丙刑期）。嗣丙刑（於105年11月20日執行完畢）
    、接續執行甲刑（指揮書執行完畢日期110年1月20日）、再
    接續執行乙刑（指揮書執行完畢日期110年3月20日），於10
    8年12月16日縮刑期滿假釋出監並付保護管束，嗣後因另犯
    他案遭撤銷假釋，所餘殘刑9月17日（現在監執行中），是
    被告雖於假釋（保護管束）期間故意犯罪而為撤銷假釋之情
    形，惟前開接續執行案件中應先予執行之罪刑部分（即上揭
    丙刑）已於105年11月20日執行期滿等情，為被告所不爭執
    ，並經檢察官主張本件被告構成累犯暨請求加重其刑，復有
    檢察官提出之刑案資料查註紀錄表在卷可參，核與卷附臺灣
    高等法院被告前案紀錄表、在監在押全國紀錄表相符，是被
    告於有期徒刑執行完畢後5年內，故意再犯本案有期徒刑以
    上之各罪，均符合刑法第47條第1項之累犯要件。又依司法
    院釋字第775號解釋意旨，審酌被告構成累犯前案紀錄之罪
    質種類與本案犯罪情節均為竊盜犯行，且衡酌該等前案紀錄
    之罪名輕重、徒刑執行完畢之態樣、時期，皆足認被告先前
    刑之執行不足以發揮警告作用，堪認其對於刑罰之反應力薄
    弱，佐以其所犯本案之罪，加重最低本刑，亦無致個案過苛
    或不符罪刑相當原則，故依刑法第47條第1項規定，皆加重
    其刑。（依司法院刑事裁判簡化通俗化原則，刑事判決主文
    得不記載累犯或其他刑法總則加重、減輕事由）。
  ㈤爰審酌被告有多次竊盜前科（不含前項累犯前科紀錄），品
    行不佳，此有卷附臺灣高等法院被告前案紀錄表在卷足參，
    正值青壯，非無謀生能力，不思以正途獲取所需，反恣意以
    上開方法竊取他人財物，顯無尊重他人財產權之觀念，亦影
    響社會治安，所為應予非難；惟念及被告犯後坦承犯行，態
    度尚可，兼衡被告自陳國小畢業之教育程度，入監前從事粗
    工、月收入不固定之家庭經濟狀況，及其各次犯罪之動機、
    目的、手段、告訴人及被害人等所受損失之程度等一切情狀
    ，分別量處如主文所示之刑，併就附表編號3得易科罰金之
    有期徒刑部分，諭知易科罰金之折算標準，及就附表編號1
    至2、4至13不得易科罰金之有期徒刑部分，定其應執行之刑
    。
三、沒收部分：
  ㈠按供犯罪所用、犯罪預備之物或犯罪所生之物，屬於犯罪行
    為人者，得沒收之，刑法第38條第2項前段定有明文。又犯
    罪所得，屬於犯罪行為人者，沒收之；前二項之沒收，於全
    部或一部不能沒收或不宜執行沒收時，追徵其價額；宣告前
    2條之沒收或追徵，有過苛之虞、欠缺刑法上之重要性、犯
    罪所得價值低微，或為維持受宣告人生活條件之必要者，得
    不宣告或酌減之，刑法第38條之1第1項前段、第3項、第38
    條之2第2項分別定有明文。又共同正犯各成員內部間，對於
    不法利得分配明確時，應依各人實際分配所得沒收（最高法
    院104年度台上字第3937號判決意旨參照)。又共同正犯各成
    員對於不法利得主觀上均具有共同處分之合意，客觀上復有
    共同處分之權限，且難以區別各人分得之數，則仍應負共同
    沒收之責(最高法院109年度台上字第3421號判決意旨參照)
    。
  ㈡查被告鄭岳峯竊得如附表編號1至2、4、6至10、12至13「沒
    收及追徵」欄所示之物，均屬其犯罪所得，且皆未扣案或實
    際發還被害人，復經核本案情節，亦無刑法第38條之2第2項
    裁量不宣告或酌減沒收之情形，應依刑法第38條之1第1項、
    第3項之規定宣告沒收，於全部或一部不能沒收或不宜執行
    沒收時，分別追徵其價額。
　㈢被告鄭岳峯與共犯王智勇就附表編號3竊得之1.6mm耐熱線9捲
    、1.6mm單銅線35公斤，均屬犯罪所得，並未扣案，亦未合
    法發還告訴人，揆諸前揭說明，此部分之犯罪所得既屬被告
    鄭岳峯與共犯共同王智勇支配管理之犯罪所得，且難以區別
    各自分得部分，為達徹底剝奪犯罪行為人實際犯罪所得之立
    法目的，應就被告鄭岳峯與共犯王智勇此部分犯罪所得宣告
    共同沒收，於全部或一部不能沒收或不宜執行沒收時，共同
    追徵其價額。
　㈣被告鄭岳峯與共犯林紫茵就附表編號5竊得之筆記型電腦1台
    ，屬犯罪所得，並未扣案，亦未合法發還告訴人，又共犯林
    紫茵於偵訊時供稱該筆記型電腦在伊朋友那裡等語（見偵查
    卷一第520頁），顯見被告鄭岳峯就本件犯罪所得並未享有
    共同處分權限，爰不予宣告沒收。
　㈤被告鄭岳峯、共犯林紫茵就附表編號5行竊時所使用之自備鑰
    匙，依現存卷內事證並無相關扣押紀錄，而無事證認現仍存
    在，且屬日常生活使用之一般工具、價值低微，其單獨存在
    並不具刑法上之非難性，復非違禁物或須義務沒收之物，對
    之沒收欠缺刑法上之重要性，此部分不予宣告沒收。
　㈥至被告就附表編號5所竊得之三星智慧型手機1台、托特包1個
    ；就附表編號11所竊得之玉鐲5個、玉環（板指）1個、玉佩
    8個、戒指16個、板指1個、手環1個、手鍊2條、項鍊1條、
    耳環戒指1組；就附表編號13所竊得之LV皮夾1個，固皆屬被
    告之犯罪所得，惟業經扣案後，已實際合法發還被害人等乙
    節，有贓物認領保管單3份在卷可參（見偵查卷一第353頁、
    第451至459頁、第483頁），爰依刑法第38條之1第5項規定
    不予宣告沒收。
據上論斷，應依刑事訴訟法第273條之1第1項、第299條第1項前
段，刑法第28條、第320條第1項、第321條第1項第1款、第2款、
第47條第1項、第51條第5款、第41條第1項前段、第38條之1第1
項前段、第3項，刑法施行法第1條之1，判決如主文。
本案經檢察官余佳恩偵查起訴，檢察官盧祐涵到庭執行職務。
中　　華　　民　　國　　111 　年　　7 　　月　　15　　日
                  刑事第二十五庭  法  官  王綽光
上列正本證明與原本無異。
如不服本判決，應於判決送達後20日內敘明上訴理由，向本院提
出上訴狀 (應附繕本) ，上訴於臺灣高等法院。其未敘述上訴理
由者，應於上訴期間屆滿後20日內向本院補提理由書「切勿逕送
上級法院」。
                                  書記官  張家瑋
中　　華　　民　　國　　111 　年　　7 　　月　　19　　日
 附表：
編 號 告訴人被害人 犯罪時間、地點、手法及竊得財物（共價值：新臺幣）             宣告刑       罪刑 沒收及追徵 1 告訴人 游文生 鄭岳峯於109年7月14日2時19分許，駕駛車牌號碼00-0000號自用小客車，至新北市○○區○○路0段00號旁倉庫，以不詳工具（無證據證明達兇器程度，以下皆同）破壞鐵窗進入倉庫內，竊取游文生所有之肖楠木3塊（共價值30萬6,000元）   鄭岳峯犯毀越安全設備竊盜罪，處有期徒刑拾月。  未扣案之犯罪所得肖楠木參塊沒收，於全部或一部不能沒收或不宜執行沒收時，追徵其價額。 2 告訴人 張仁霖 鄭岳峯於109年8月16日6時15分許，在新北市○○區○○000○0號住宅，以不詳工具破壞鐵窗進入屋內，竊取張仁霖所有之高粱酒2箱、木頭飾品1批、茶壺1箱、麵粉攪拌機1台（共價值3萬元）   鄭岳峯犯毀越安全設備侵入住宅竊盜罪，處有期徒刑捌月。 未扣案之犯罪所得高粱酒貳箱、木頭飾品壹批、茶壺壹箱、麵粉攪拌機壹台沒收，於全部或一部不能沒收或不宜執行沒收時，追徵其價額。 3 告訴人 振金電線電纜股份有限公司(告訴代理人王欣怡) 鄭岳峯及王智勇於109年8月24日2時19分至4時21分許，駕駛車牌號碼00-0000號自用小客車，至新北市○○區○○路0段000○0號鎮金電線電纜公司，進入公司內徒手竊取1.6mm耐熱線9捲、1.6mm單銅線35公斤（共價值1萬0,292元，起訴書誤載為1萬0,282元）   鄭岳峯共同犯竊盜罪，處有期徒刑參月，如易科罰金，以新臺幣壹仟元折算壹日。 未扣案之犯罪所得1.6mm耐熱線玖捲、1.6mm單銅線參拾伍公斤均與王智勇共同沒收之，於全部或一部不能沒收或不宜執行沒收時，與王智勇共同追徵其價額。 4 告訴人 蔡針 鄭岳峯於109年9月5日1時30分許（起訴書誤載為9月6日20時30分許），騎乘車牌號碼000-0000普通重型機車至新北市○○區○○路00巷0號住宅，以不詳工具破壞大門進入屋內，竊取蔡針所有之神像金牌4面（共價值7,000元）   鄭岳峯犯毀越門戶侵入住宅竊盜罪，處有期徒刑捌月。 未扣案之犯罪所得神像金牌肆面沒收，於全部或一部不能沒收或不宜執行沒收時，追徵其價額。 5 告訴人 蕭秀慧 鄭岳峯與林紫茵於109年9月16日9時47分許，騎乘車牌號碼000-000普通重型機車至新北市○○區○○路000號4樓蕭秀慧之住宅，以自備鑰匙開啓大門後，徒手竊取蕭秀慧所有之三星智慧型手機1台、托特包1個（以上物品已發還）、筆記型電腦1台（價值1萬3,000元）   鄭岳峯共同犯侵入住宅竊盜罪，處有期徒刑柒月。  6 告訴人 蘇廉鈞 鄭岳峯於109年10月9日14時26分許，駕駛車牌號碼0000-00號自用小客車至新北市○○區○○路0段000巷00號住宅，以不詳工具破壞浴室窗戶進入屋內，竊取蘇廉鈞所有之包包1個（內含手套、藥包、防靜電衣）（共價值2,000元）   鄭岳峯犯毀越窗扇侵入住宅竊盜罪，處有期徒刑捌月。 未扣案之犯罪所得包包壹個（內含手套、藥包、防靜電衣）沒收，於全部或一部不能沒收或不宜執行沒收時，追徵其價額。 7 告訴人 王曉薇 鄭岳峯於109年10月9日19時21分許，在新北市○○區○○路000巷00號3樓住宅內，以不詳工具破壞房間窗戶進入屋內，竊取王曉薇所有之金鎖片1只（價值3,500元）、嬰兒金戒指1只（價值3,500元）、日幣折合臺幣3萬元、鑽戒1枚（價值5萬元）、皮夾1個（內含現金1,500元）（共價值8萬8,500元，起訴書誤載為8萬5,000元）   鄭岳峯犯毀越窗扇侵入住宅竊盜罪，處有期徒刑捌月。 未扣案之犯罪所得金鎖片壹只、嬰兒金戒指壹只、日幣折合臺幣參萬元、鑽戒壹枚、皮夾壹個（內含現金新臺幣壹仟伍佰元）沒收，於全部或一部不能沒收或不宜執行沒收時，追徵其價額。 8 告訴人 蘇卿斗 鄭岳峯於109年10月17日14時許，騎乘車牌號碼000-0000號普通重型機車至新北市○○區○○路0段00○0號住宅，以不詳方式進入屋內，竊取蘇卿斗所有之香菸27條、現金3,000元（共價值2萬8,600元）   鄭岳峯犯侵入住宅竊盜罪，處有期徒刑捌月。 未扣案之犯罪所得香菸貳拾柒條、現金新臺幣參仟元沒收，於全部或一部不能沒收或不宜執行沒收時，追徵其價額。 9 告訴人 田正任 鄭岳峯於109年10月18日19時許，騎乘車牌號碼000-0000普通重型機車至新北市○○區○○街0巷00號住宅，翻越圍牆進入屋內，竊取田正任所有之浪琴超薄錶1只（價值8萬元）、浪琴機械錶1只（價值2萬5,000元）、天梭錶1只（價值1萬2,000元）、精工機械錶1只（價值8,000元）、美金300元（起訴書誤載為3,000元）、港幣800元、人民幣500元、藍寶石戒指4克拉（價值12萬元、女錶1只（價值8,000元、女錶1只（價值1萬元）、飾品（價值2萬元）、現金新臺幣5,000元、撲滿約1萬元（共價值31萬2,000元）   鄭岳峯犯踰越牆垣侵入住宅竊盜罪，處有期徒刑拾月。 未扣案之犯罪所得浪琴超薄錶1只、浪琴機械錶1只、天梭錶1只、精工機械錶1只、美金300元、港幣800元、人民幣500元、藍寶石戒指4克拉、女錶貳只、飾品、現金新臺幣伍仟元、撲滿約新臺幣壹萬元沒收，於全部或一部不能沒收或不宜執行沒收時，追徵其價額。 10 告訴人 林祐辰 鄭岳峯於109年10月26日17時6分許，在新北市○○區○○路○○巷0號住宅，以不詳方式進入屋內，竊取林祐辰所有之手錶8只、戒指6只、金項鍊2條、金手鍊1條（共價值60萬元，起訴書誤載為6萬元）   鄭岳峯犯侵入住宅竊盜罪，處有期徒刑捌月。 未扣案之犯罪所得手錶捌只、戒指陸只、金項鍊貳條、金手鍊壹條沒收，於全部或一部不能沒收或不宜執行沒收時，追徵其價額。 11 被害人 陳純櫻 鄭岳峯於109年11月2日11時3分許，在新北市○○區○○街00號（起訴書誤載為三峽區三樹路98巷91號）住宅，以不詳工具破壞廚房鐵窗進入屋內，竊取陳純櫻所有之玉鐲5個、玉環（板指）1個、玉佩8個、戒指16個、板指1個、手環1個、手鍊2條、項鍊1條、耳環戒指1組   鄭岳峯犯毀越安全設備侵入住宅竊盜罪，處有期徒刑拾月。  12 告訴人 郭俊斌 鄭岳峯於109年11月2日17時許，在新北市○○區○○○路○○巷00號，以不詳工具破壞鐵窗進入其內，竊取郭俊斌所有之現金新臺幣4,800元   鄭岳峯犯毀越安全設備竊盜罪，處有期徒刑柒月。 未扣案之犯罪所得現金新臺幣肆仟捌佰元沒收，於全部或一部不能沒收或不宜執行沒收時，追徵其價額。 13 告訴人 王志鴻 鄭岳峯於109年10月1日22時前某日時，駕駛車牌號碼000-0000號自用小客車至新北市○○區○○路00號住宅，以不詳工具破壞大門進入屋內，竊取王志鴻所有之LV皮夾1個（已發還）、現金新臺幣6萬元、折合價值新臺幣1,000元之外幣、LV包1個（價值3萬元）、CUCCI包1個（價值5萬元）、手鍊6條（價值1萬元）   鄭岳峯犯毀越門戶侵入住宅竊盜罪，處有期徒刑捌月。 未扣案之犯罪所得現金新臺幣陸萬元、折合價值新臺幣壹仟元之外幣、LV包壹個、CUCCI包壹個、手鍊陸條沒收，於全部或一部不能沒收或不宜執行沒收時，追徵其價額。 

附錄本案論罪科刑法條全文：
中華民國刑法第320條
意圖為自己或第三人不法之所有，而竊取他人之動產者，為竊盜
罪，處5年以下有期徒刑、拘役或50萬元以下罰金。
意圖為自己或第三人不法之利益，而竊佔他人之不動產者，依前
項之規定處斷。
前二項之未遂犯罰之。

中華民國刑法第321條
犯前條第1項、第2項之罪而有下列情形之一者，處6月以上5年以
下有期徒刑，得併科50萬元以下罰金：
一、侵入住宅或有人居住之建築物、船艦或隱匿其內而犯之。
二、毀越門窗、牆垣或其他安全設備而犯之。
三、攜帶兇器而犯之。
四、結夥三人以上而犯之。
五、乘火災、水災或其他災害之際而犯之。
六、在車站、港埠、航空站或其他供水、陸、空公眾運輸之舟、
     車、航空機內而犯之。
前項之未遂犯罰之。